# 请教陈版主一个实务问题，技术研发和成本归集的问题

提问人：pang0223 时间：2021-11-05 08:05:08
请教陈版主一个实务问题。公司甲和乙签署了合同名为《合作框架协议》的协议，约定甲乙双方共同开发基于乙公司技术解决方案的产品。乙公司负责投入研发技术方案，产品生产使用乙方开发的技术解决方案和向乙方采购的原材料，但产品只能由甲方进行生产和销售，合作协议中明确了双方的分工、职责。如果未来能运用乙方的解决方案生产出合格的产品，那么甲方会根据实际销售产品的数量给予乙方一定比例的许可费，直到产品生命周期结束。
乙方前期对解决方案的投入能否成功存在较大的不确定性，如果研发失败，未来也无法获得相应的补偿。请问下，对乙方来说这种前期的投入需不需要进行成本归集作为履约成本，在未来实现收入时进行摊销？还是说作为无形资产进行资本化？由于技术能否成功存在较大的不确定，亦或费用化处理？

回答人：chenyiwei
这种情况建议从以下两点入手考虑：
1 、甲乙的关系是业务合作关系，还是供应商-客户关系？对照新收入准则对“客户”的定义，乙是否为甲方的“客户”？
2 、如果乙方符合作为甲方“客户”的定义，则在五步法模型的第一步“识别客户合同”分析时，能否满足“企业因向客户转让商品而有权取得的对价很可能收回”的条件？